【裁判字號】    95,易,1336
【裁判日期】    950710
【裁判案由】    傷害
【裁判全文】
路臺灣臺中地方法院刑事判決              95年度易字第1336
號
公  訴  人  臺灣臺中地方法院檢察署檢察官
被      告  甲○○
上列被告因傷害案件，經檢察官聲請簡易判決處刑（95年度偵字
第7844號），本院豐原簡易庭認不宜以簡易判決處刑，移由本院
刑事庭改依通常程序審理，復經本院合議庭裁定改以簡式程序審
理，判決如下：
    主    文
甲○○共同犯傷害罪，累犯，處有期徒刑肆月，如易科罰金，以
參佰元折算壹日。
    犯罪事實及理由
一、甲○○前因懲治盜匪條例案件，經判處有期徒刑4 年確定，
    於民國（下同）83年7 月19日假釋出監，假釋中又因偽造文
    書、詐欺等案件，分別判處有期徒刑4月、5月確定（嗣經定
    應執行刑有期徒刑8月確定），經撤銷假釋，執行殘刑3 年3
    月23日，並接續執行有期徒刑8月，於89年9月16日執行完畢
    ，仍不知悔改，於94年10月9日2時許，在台中縣豐原市○○○路729 號花木蘭男女美容事業，因故與店內員工姜儀即甲○○之前妻發生口角，因姜儀於言語中表示要請朋友幫忙出
    氣，甲○○因而心生不滿，離開該店後，隨即與姓名、年籍
    均不詳綽號「小劉」之成年男子，至任職於該店隔壁之友人
    乙○○（綽號小胖，另行審理）處，向乙○○表示有人要找
    其麻煩，邀集乙○○共同前往該店找人理論，乙○○即邀集
    其友人即姓名年籍均不詳綽號「小傑」及「小賴」之成年男
    子，並由乙○○及綽號「小傑」者各持1 支球棒（均未扣案
    ），上開5人即共同基於普通傷害之犯意聯絡，於同日4時10
    分許，進入花木蘭男女美容事業2樓Ｋ2包廂內，甲○○見丁○○與姜儀在一起，即不分青紅皂白，徒手毆打並腳踢丁○○，乙○○及綽號「小傑」則分持球棒毆打丁○○，綽號「
    小劉」、「小賴」者則在旁助勢，致丁○○因而受有左尺骨
    骨折及多處挫擦傷之傷害。
二、上開犯罪事實，業經證人即告訴人丁○○於本院證述甚詳，
    復有診斷書在卷可稽，且案發當時與被告同行之人員中，有
    2 人持球棒進入並離開花木蘭男女美容事業店，有該店監視
    錄影器翻拍之照片在卷可證，核與被告及乙○○所為共有5
    人至包廂之供述相符。又被告向乙○○表示花木蘭男女美容
    事業店內有人要找他麻煩，乙○○因不知對方會帶什麼東西
    ，才與綽號「小傑」之友人分持1 支球棒共同前往等情，亦
    據乙○○於警、偵訊時供述明確。且被告亦坦承因姜儀與其
    發生口角時，表示要找人幫忙出氣，才找乙○○，乙○○又
    找了2 位友人，進入包廂後即對告訴人拳打腳踢，足徵其上
    開自白與事實相符。又被告雖辯稱：沒有注意到乙○○有無
    打告訴人云云，惟被告既因姜儀表示要找人幫忙出氣，才找
    來乙○○及乙○○之2位友人，並由乙○○及其中1位友人持
    球棒前往該店，若其等無傷害之犯意聯絡，自無攜帶球棒前
    往之理。又證人丁○○係遭被告拳打腳踢，及遭乙○○與另
    1 名男子分持球棒毆打，當時與被告一起進入包廂者共有5
    人等情，業據證人丁○○於本院結證屬實，是被告上開所辯
    顯不足採，其等有傷害之犯意聯絡及行為分擔至明。本件事
    證明確，被告犯行堪以認定。
三、核被告所為，係犯刑法第277條第1項之傷害罪。被告與乙○○、綽號「小劉」、「小賴」、「小傑」等人，彼此間有犯
    意之聯絡及行為之分擔，為共同正犯。被告行為後，刑法施
    行法第1條之1規定：「中華民國94年1月7日刑法修正施行後
    ，刑法分則編所定罰金之貨幣單位為新臺幣。94年1月7日刑
    法修正時，刑法分則編未修正之條文定有罰金者，自94年1
    月7日刑法修正施行後，就其所定數額提高為30倍。但72年6
    月26日至94年1月7日新增或修正之條文，就其所定數額提高
    為3倍」，而刑法第277條第1 項之罰金刑，經比較新法及行
    為時之罰金罰鍰提高標準條例第1 條前段、現行法規所定貨
    幣單位折算新臺幣條例第2 條之規定，以行為時法有利於被
    告，自應依刑法第2條第1項前段適用有利於被告之行為時法
    。按行為後法律有變更者，適用行為時之法律。但行為後之
    法律有利於行為人者，適用最有利於行為人之法律，刑法第
    2條第1項定有明文。被告行為後，刑法第47條已於94年1 月
    7日修正，累犯之成立，以出於故意再犯者為限，並於95年7
    月1 日起施行。被告前有如犯罪事實及理由欄一之執行情形
    ，有臺灣高等法院被告前案紀錄表在卷可稽，其於5 年以內
    再故意犯本件有期徒刑以上之罪，不論依修正前後之規定，
    均構成累犯，對被告而言並無有利或不利之情形，自不生新
    舊法比較之問題，應逕依修正前刑法第47條，論以累犯，並
    加重其刑。又被告行為後，罰金罰鍰提高標準條例第2 條業
    已刪除，而刑法第41條第1項之規定，已於94年1月7 日修正
    ，將易科罰金之折算標準，由「得以1元以上3元以下」折算
    1日，提高為「以新台幣1千元、2千元、3千元折算1 日」，
    並於95年7月1日起施行，經比較新舊法結果，以被告行為時
    之舊法有利於被告，是依刑法第2條第1項前段之規定，應適
    用被告行為時之舊法即修正前刑法第41條第1 項前段、修正
    前罰金罰鍰提高標準條例第2 條之規定，諭知易科罰金之折
    算標準。被告行為後，刑法第28條之共同正犯，由「2 人以
    上共同實施犯罪之行為」，改為「2 人以上共同實行犯罪之
    行為」，併此敘明。
四、乙○○及綽號「小傑」者分別持以毆打告訴人之球棒各1 支
    ，並未扣案，且無證據足資證明係被告或乙○○、綽號「小
    劉」、「小傑」、「小賴」所有，爰不併予宣告沒收。
五、依刑事訴訟法第452條、第273條之1第1項、第299條第1項前
    段、第310條之2、第454條第1項，刑法2條第1項、第28條、
    第277條第1項、修正前刑法第41條第1 項前段、第47條，罰
    金罰鍰提高標準條例第1 條前段、修正前罰金罰鍰提高標準
    條例第2條，判決如主文。
六、如不服本判決，應於送達後10日內向本院提出上訴狀。
本案經檢察官丙○○到庭執行職務
中    華    民    國     95    年    7    月    10    日
                  刑事第二庭   法  官  林慧英
上正本證明與原本無異。
如不服本判決，應於送達後10日內向本院提出上訴狀（須附繕本
），上訴於臺灣高等法院臺中分院。
                                書記官  廖碩薇
中    華    民    國     95    年    7    月    10    日
附錄論罪科刑法條
刑法第277條
傷害人之身體或健康者，處3年以下有期徒刑、拘役或1千元以下
罰金。
犯前項之罪因而致人於死者，處無期徒刑或7 年以上有期徒刑；
致重傷者，處3年以上10年以下有期徒刑。


司法院資訊處製作；財團法人民間司法改革基金會備份。
